臺灣臺中地方法院刑事裁定
110年度聲字第4022號
聲  請  人  
即  被  告  潘宥年



選任辯護人  簡鵬舉律師（法扶律師）
上列聲請人即被告因違反毒品危害防制條例案件（110年度訴字
第1049號），聲請具保停止羈押，本院裁定如下：
    主  文
聲請駁回。
    理  由
一、本件聲請意旨略以：被告潘宥年自被查獲到案後，對於起訴
    書犯罪事實二、三、四、六均已自白，並配合偵、審程序調
    查行為，相關事證均在本院卷宗可查，故已顯無湮滅、偽造
    、變造證據或勾串共犯或證人之虞，審判程序已獲保全。請
    審酌被告就起訴書犯罪事實二、三之犯罪行為，係因學識知
    識不足，不了解法律規範要件，主觀上認僅係出借帳戶之幫
    助行為，客觀上並非販毒之核心人物，亦未參與任何與購毒
    者間買賣聯繫行為，僅在犯罪事實四時，因經濟困窘，而對
    同一人為販賣行為，兩次金額僅各新臺幣1,000元，實非有
    經釋放後仍反覆實施同一犯罪。且被告經逮捕後，對於上開
    犯行在偵審程序時均坦承自白犯罪，並未有逃避刑責之行為
    ，被告因其自白行為，應受之刑罰依法自蒙減輕之恩典，亦
    無逃亡可能，如以羈押替代手段，讓被告具保及限制住居，
    並附加被告應定時向司法警察機關報到之條件，均可達成保
    全被告之目的，實無動用羈押此一最後手段。被告為單親媽
    媽，育有兩幼子託其母照顧，被告因涉犯上開罪嫌，自偵查
    中經羈押並禁止接見通信至今已迄半年，而本案相關事證已
    經確保，審理程序已經終結，為此請本院斟酌上情，准予被
    告在案件執行前交保，以解思念家人、幼子之情，並略盡母
    親照顧幼子之義務，爰聲請具保停止羈押等語。
二、經查：
  ㈠被告因違反毒品危害防制條例案件，經檢察官提起公訴，並
    經本院訊問及核閱相關卷證後，以被告涉犯毒品危害防制條
    例第4條第2項之販賣第二級毒品罪、毒品危害防制條例第4
    條第6項、第2項之販賣第二級毒品未遂罪嫌重大，且有刑事
    訴訟法第101條第1項第2款、第3款之情形，非予羈押顯難進
    行審判。又被告依刑事訴訟法第101條之1第1項第10款，有
    事實足認為有反覆實施同一犯罪之虞，有羈押之必要，自民
    國110年5月26日起執行羈押，並禁止接見、通信；復經本院
    訊問並裁定自110年8月26日起第一次延長羈押2月，並續予
    禁止接見、通信；又經本院訊問並裁定自110年10月26日起
    第二次延長羈押2月，並續予禁止接見、通信。嗣經本院於
　　110年10月27日本案辯論終結後當庭裁定被告解除禁止接見
    、通信。
  ㈡本院審酌被告涉犯毒品危害防制條例第4條第2項之販賣第二
    級毒品罪、毒品危害防制條例第4條第6項、第2項之販賣第
    二級毒品未遂罪嫌，業據被告於本院審理時坦承部分犯行（
    按就起訴書犯罪事實三其所分擔之行為內容有部分爭執），
    復有共同被告吳尚豪、郭洧鳴於警詢、偵查中之供述在卷可
    稽，並有證人古必楨、林竑睿、王別鴻於警詢及偵查中之證
    述在卷可證，且有現場蒐證照片、通訊軟體LINE、
　　FaceTime訊息翻拍照片、匯款交易明細照片、中國信託商業
    銀行戶名潘宥年、帳號000000000000號帳戶基本資料、交易
    明細、衛生福利部草屯療養院鑑驗書附卷可參，又有扣案之
    物品可資佐證，足認被告上開犯罪嫌疑確屬重大。
  ㈢查：
  ⒈被告所涉犯之毒品危害防制條例第4條第2項販賣第二級毒品
    罪、毒品危害防制條例第4條第6項、第2項之販賣第二級毒
    品未遂罪，屬最輕本刑為5年以上有期徒刑之重罪，而重罪
    常伴隨有逃亡之高度可能，此係趨吉避凶、脫免刑責、不甘
    受罰之基本人性，依客觀、正常之社會通念，實足認被告已
    有逃亡之相當或然率存在，基上，自有相當理由認被告有逃
    亡之虞。
  ⒉又被告本案涉嫌販賣第二級毒品次數非少，且其就涉嫌起訴
    書犯罪事實三販賣第二級毒品未遂犯行遭逮捕後，檢察官聲
    請羈押，經本院諭知限制住居後，又再犯起訴書犯罪事實四
    之2次販賣第二級毒品犯行，是有事實足認為被告有反覆實
    行同一犯罪之虞。
  ㈣另被告有無羈押之必要，法院自得就具體個案情節予以斟酌
    決定，如就客觀情事觀察，法院羈押裁定之目的與手段間衡
    量，並無明顯違反比例原則情形，即無違法或不當可言，爰
    斟酌被告無視國家杜絕毒品犯罪之禁令，涉嫌將毒品販賣與
    購毒者，使購買之吸毒者更加產生對毒品之依賴性及成癮性
    ，戕害他人健康，並有滋生其他犯罪之可能，危害社會治安
    ，且減損國家國力、競爭力，惡性非輕，且權衡國家刑事司
    法權之有效行使、社會秩序、公共利益及被告人身自由之私
    益與防禦權受限制之程度，認對被告維持羈押處分尚屬適當
    、必要、合乎比例原則，且若改採命被告具保、責付或限制
    住居等侵害較小之手段，均不足以確保日後之審判程序或判
    決確定後執行程序之順利進行，實認有繼續執行羈押之必要
    。
  ㈤至被告所稱其家庭、子女情形，則與被告是否具備停止羈押
    事由及有無羈押必要性之判斷無涉。
  ㈥綜上，被告之羈押原因及必要性仍然存在，不因具保而使之
    消滅，是本件聲請具保停止羈押，自難准許，應予駁回。
三、依刑事訴訟法第220條，裁定如主文。 
中　　華　　民　　國　　110 　年　　11　　月　　12　　日
                  刑事第四庭    審判長法  官  黃佳琪
　　　　　　　　　
                                      法  官  劉依伶
　　　　　　　　　　　　　　　　　　　
                                      法　官　魏威至
以上正本證明與原本無異。
如不服本裁定，應於裁定送達後5日內，向本院提出抗告狀（須
附繕本），並敘明抗告之理由。
                                      書記官  顏偉林
中　　華　　民　　國　　110 　年　　11　　月　　12　　日